臺灣高等法院高雄分院刑事判決　　　　 94年度上易字第356號
　　上　訴　人
　　即　被　告　乙○○
上列上訴人因竊盜案件，不服臺灣高雄地方法院94年度易字第26
2 號中華民國94年3 月28日第一審判決（起訴案號：臺灣高雄地
方法院檢察署93年度偵字第24439 號），提起上訴，本院判決如
下：
    主  文
上訴駁回。
    事  實
一、乙○○前因偽造文書案件，經臺灣桃園地方法院於民國（下
    同）93年10月20日以93年度壢簡字第1429號判處有期徒刑4
    月確定（不構成累犯）。乙○○於民國（下同）93年11月17
    日晚上8 時許，前往高雄市○○○路145 巷33號6F-3之友人
    甲○○住處，欲邀同吃飯，竟意圖為自己不法所有之意圖，
    基於單一竊盜之決意，先乘甲○○在浴室洗澡之際，竊取甲
    ○○放置於桌上之備用鑰匙，嗣於同月18日凌晨1 時47分之
    夜間，復基於接續之意思，乘甲○○上夜班不在住處用竊得
    之鑰匙開啟施女住處大門，侵入屋內，竊取甲○○所有現金
    新台幣（下同）76,000元及信用卡1 張、身分證、駕照各1
    張、提款卡4 張及鑰匙1 串，得手後逃逸。嗣經甲○○於返
    家發現失竊後，調閱大樓監視錄影帶發現乙○○曾進入其住
    處大樓內，而報警處理。
二、案經高雄市政府警察局新興分局移請臺灣高雄地方法院檢察
    署檢察官偵查起訴。
    理  由
一、上開事實，業據上訴人即被告乙○○（下稱被告）坦白承認
    ，核與證人甲○○於原審具結後證述情節相符，並有甲○○
    出具之贓物領結1 紙在卷可憑，本件事證明確，被告犯行堪
    以認定。
二、核被告所為，係犯刑法第321 條第1 項第1 款於夜間侵入住
    宅竊盜罪。被告係在同一地點，對於同一被害人，先竊取被
    害人之住處鑰匙，再持竊得之鑰匙開啟被害人住處大門，侵
    入屋內，竊取甲○○所有現金76,000元及信用卡1 張、身分
    證、駕照各1 張、提款卡4 張及鑰匙1 串等財物，顯然被告
    係基於單一竊盜之決意而接續為上開竊盜行為。
三、原審以被告罪證明確，適用刑法第321 條第1 項第1 款規定
    ，審酌被告素行，其竊取之財物價值，及其犯後之態度等一
    切情狀，量處有期徒刑7 月。原審認事用法，核無違誤，量
    刑亦稱妥適，被告上訴意旨徒以原審量刑過重而指摘原判決
    不當，為無理由，應予駁回。
據上論斷，應依刑事訴訟法第368條，判決如主文。
本案經檢察官許月雲到庭執行職務。
中　　華　　民　　國　　94　　年　　6 　　月　　30　　日
            刑事第五庭    審判長法  官  曾永宗
                                法  官  陳明富
                                法  官  邱永貴
以上正本證明與原本無異。
不得上訴。
中　　華　　民　　國　　94　　年　　6 　　月　　30　　日
                                書記官  唐奇燕
附錄本判決論罪科刑法條：
中華民國刑法第321 條第1 項第1 款犯竊盜罪而有左列情形之一
者，處6 月以上、5 年以下有期徒刑：
一  於夜間侵入住宅或有人居住之建築物、船艦或隱匿其內而犯
之者。
